【裁判字號】    89,訴,2816
【裁判日期】    891220
【裁判案由】    毒品危害防制條例
【裁判全文】
臺灣臺中地方法院刑事判決                        八十九年度訴字第二八一六號
    公  訴  人  臺灣臺中地方法院檢察署檢察官
    被      告  甲○○
右列被告因違反毒品危害防制條例案件，經檢察官聲請以簡易判決處刑（八十九年度
毒偵緝字第五六二號、八十九年度毒偵字第六五八五號），經本院沙鹿簡易庭認不得
以簡易判決處刑，簽分改依通常程序審理，本院判決如左：
    主  文
甲○○連續施用第二級毒品，處有期徒刑玖月，扣案之第二級毒品安非他命壹包（警
秤含袋重零點陸公克）沒收銷燬之；又連續施用第一級毒品，處有期徒刑拾月。應執
行有期徒刑壹年伍月，扣案之第二級毒品安非他命壹包（警秤含袋重零點陸公克）沒
收銷燬之。
    事  實
一、甲○○前曾於民國八十一年間，因違反麻醉藥品管理條例、偽造文書等案件，經
    本院及臺灣高等法院臺南分院分別判處有期徒刑五年四月（吸用三月、販賣五年
    二月二罪併定）及七月（吸安五月、偽文四月二罪併定應執行之刑），並於八十
    一年十二月十七日送監執行，及於八十七年三月二十五日接續執行（指揮書執畢
    日期為八十七年八月六日），後八十五年三月二十一日假釋付保護管束出監，假
    釋中又於八十六年四月二十八日，再度因違反麻醉藥品管理條例、藥事法等案件
    ，經本院判處有期徒十月（吸安六月、藥事法六月二罪併定）確定，並撤銷假釋
    執行殘刑，後又於八十八年三月十六日再度假釋付保護管束出監（指揮書執畢日
    期為八十九年三月二十四日，詎又遭撤銷假釋須執行刑一年一月十四日，不構成
    累犯）；復因施用毒品案件，經本院以八十九年度毒聲字第五三九號裁定送臺灣
    臺中看守所附設勒戒所觀察、勒戒後，認無繼續施用毒品之傾向，而由臺灣臺中
    地方法院檢察署檢察官於八十九年二月十一日以八十九年度毒偵字第八三三號案
    件為不起訴處分確定，猶不知警惕，詎甲○○於上開不起訴處分後五年內，竟另
    基於施用二級毒品安非他命之概括犯意，自八十九年三月八日起至八十九年十月
    十一日為警查獲前止，以平均約一星期施用一次之量，或在臺中縣清水鎮○○路
    一０七之五十一號家中；或在臺中縣沙鹿鎮○○○街一三六巷四號租住處內，將
    少許第二級毒品安非他命放於玻璃球內以火燒烤使成煙霧再吸其煙霧之方式，連
    續施用第二級毒品安非他命多次，又另基於施用第一級毒品海洛因之概括犯意，
    自八十九年十月一日起至八十九年十月十一日為警查獲前止，分別在臺中縣清水
    鎮○○路一０七之五十一號家中，及在臺中縣沙鹿鎮○○○街一三六巷四號租住
    處內，將少許第一級毒品海洛因粉末摻入香煙內，再點火施用之方式，連續施用
    第一級毒品海洛因二次。嗣先於八十九年三月八日下午四時許，為警在臺中縣清
    水鎮○○路與永安巷口路檢查獲，並扣得其持有之第二級毒品安非他命一包（警
    秤含袋重０點六公克）；後又於八十九年十月十一日中午十二時三十分許，為警
    在臺中縣沙鹿鎮○○○街一三六巷四號租住處內查獲甲○○及楊淑媚（所涉毒品
    案件，業經本院另審結）二人，並當場扣屬楊淑媚所有之第二級毒品安非他命二
    包（警秤毛重分別為三點四公克及三點一公克）、殘沾第二級毒品安非他命之空
    袋三只及注射針筒三支等物。嗣經本院以八十九年度毒聲字第二六三五號裁定送
    觀察、勒戒後，經臺灣臺中看守所以八十九年十月二十四日以（八九）中所正總
    字第一九八七號函，認定甲○○有繼續施用毒品之傾向。
二、案經臺中縣警察局清水分局報請臺灣臺中地方法院檢察署檢察官偵查起訴。
    理  由
一、右揭事實，業據被告甲○○於本院審理時坦承不諱，而被告先後於八十九年三月
    八日及八十九年十月十一日為警查獲後、及解送臺灣臺中看守所附設勒戒處所執
    行觀察、勒戒時，分別經採其尿液送請鑑驗，其結果甲基安非他命、安非他命類
    及鴉片類確均呈陽性反應，此有臺中縣衛生局檢驗尿水報告書二紙、臺灣臺中看
    守所附設勒戒處所報告書所附長昕生活事業股份有限公司新東分公司濫用藥物尿
    液檢驗報告影本各一件附卷可參。並有第二級毒品安非他命一包（警秤含袋重零
    點陸公克）扣案足資佐證，則被告就其有施用第一、二級毒品海洛因及安非他命
    之自白核與事實相符，堪予採信；另被告前曾因施用毒品案件，經本院以八十九
    年度毒聲字第五三九號裁定送臺灣臺中看守所附設勒戒所觀察、勒戒後，認無繼
    續施用毒品之傾向，而由臺灣臺中地方法院檢察署檢察官於八十九年二月十一日
    以八十九年度毒偵字第八三三號案件為不起訴處分確定等情，復有有該不起訴處
    分書一件及臺灣臺中地方法院檢察署刑案資料查註紀錄表各一份在卷可按。又被
    告於五年內再犯毒品危害防制條例第十條之罪，經裁定送觀察勒戒，認有繼續施
    用毒品傾向，並有臺灣臺中看守所以八十九年十月二十四日以（八九）中所正總
    字第一九八七號函所附有無繼續施用毒品傾向證明書一份在卷可查，本件事證明
    確，被告之犯行洵堪認定。
二、按海洛因係毒品危害防制條例所定之第一級毒品，而安非他命則係同條例所稱之
    第二級毒品，均不得非法施用。而被告經依同條例第二十條第二項為不起訴處分
    後，五年內再犯同條例第十條之罪，經觀察、戒勒後，認有繼續施用毒品之傾向
    ，已如前述。是核被告所為，係犯毒品危害防制條例第十條第一項之施用第一級
    毒品罪及同條第二項之施用第二級毒品罪。查被告為供施用第一級毒品及第二級
    毒品而持有各該級毒品之低度行為，應各為施用之高度行為所吸收，均不另論罪
    。次查被告先後二次施用第一級毒品與先後多次第二級毒品之犯行，時間緊接，
    所犯構成要件相同，顯係基於概括犯意反覆為之，均應依連續犯之規定論以一罪
    ，並均依法加重其刑。又查被告所犯上開二罪，犯意各別，罪質互殊，應予分論
    併罰。爰審酌被告之素行（曾有多次麻藥前科）、施用毒品係戕害自身健康、施
    用第一、二級毒品期間之長短、次數、犯罪之動機、目的、所生危害及犯後坦承
    犯行態度尚屬良好等一切情狀，分別量處如主文所示之刑，並定其應執行之刑，
    以示懲儆。
三、扣案被告所持有供其施用之第二級毒品安非他命一包（警秤含袋重０點六公克）
    ，為查獲之毒品，應依毒品危害防制條例第十八條第一項前段之規定宣告沒收銷
    燬之；至另於八十九年十月十一日中午十二時三十分許，為警在臺中縣沙鹿鎮○
    ○○街一三六巷四號租住處內，所查獲扣案屬楊淑媚所有之第二級毒品安非他命
    二包（警秤毛重分別為三點四公克及三點一公克）、殘沾第二級毒品安非他命之
    空袋三只，雖均係違禁物；及注射針筒三支等物，則因均係楊淑媚所有，業據被
    告及證人楊淑媚二人於警、偵訊時供述明確，且上開扣案物品業已於楊淑媚所涉
    毒品案件（詳見本院八十九年度訴字第二六七八號刑事判決）中經宣告沒收銷燬
    ；或沒收在案，爰不於此宣告沒收，附此敘明。
據上論斷，應依刑事訴訟法第四百五十二條、第二百九十九條第一項前段，毒品危害
防制條例第十條第一項、第二項、第二十條第三項前段、第十八條第一項前段，刑法
第十一條前段、第五十六條、第五十一條第五款，判決如主文。
本案經檢察官林奕到庭執行職務。
中      華      民      國      八十九      年    十二  月    二十      日
                                    臺灣臺中地方法院刑事第四庭
                                        法  官  許  旭  聖
右正本證明與原本無異。
如不服本判決，應於送達後十日內向本院提出上訴狀（須附繕本），上訴於臺灣高等
法院臺中分院。
                                        書記官
中      華      民      國      八十九      年    十二  月      二十六  日
附錄本案論罪科刑法條：
毒品危害防制條例第十條第一項：施用第一級毒品者，處六月以上五年以下有期徒刑
                              。
                      第二項：施用第二級毒品者，處三年以下有期徒刑。


司法院資訊處製作；財團法人民間司法改革基金會備份。
